Tél.: +33 (0)6 17 83 32 51

Mail: jennblngr@gmail.com

Salut! Je suis **Jenny-Lee Boulanger**, une **développeuse web** spécialisée dans la **création d'interface d'application web**. Je cherche activement une entreprise à laquelle je pourrais **faire profiter de mon expérience**, et qui pourrait **m'épauler dans ma montée en compétences**.

01. Expériences professionnelles

11/2021 - 02/2022

My Web Factory

Création d'un collectif en collaboration avec deux développeurs, réalisation de projets sur des technos variées.

- Programmation en Vue.js et en Nuxt, gestion de contenu avec WordPress, hébergement sur O2Switch;

03/2021 - 06/2021

Habiter

Suite à la formation, j'ai monté mon auto-entreprise, et développé ce projet de mémoire pour la HEAD Genève.

- Programmation en React, déploiement sur Netlify puis hébergement sur Infomaniak;
- Développement d'une application en lien avec une base de données Strapi, hebergée sur Heroku;

02/2021 - 03/2021

0'Clock

Dans le cadre du dernier mois de ma formation, j'ai réalisé un projet complet en équipe dans les conditions du réel.

- Programmation en React, en tant que Lead développeuse Front-End, projet Agile supervisé par une Scrum Master;
- Récupération des données via requête Axios à l'API, gérée par l'équipe Back-End ;

02. Formations

09/2020 - 02/2021

O'Clock, Développeur Fullstack JS

Formation hyper intensive en 5 mois, incluant un socle d'apprentissage HTML, CSS et JS, front et back, SQL avec PostgreSQL, et une spécialisation en React.

09/2015 - 07/2017

BTS Design Graphique, Médias Numériques

Cette formation sur deux ans m'a initié à la création graphique d'interface web et mobile, j'ai appris les bases du développement, du motion design et du montage vidéo.

09/2012 - 07/2015

BP Communication Visuelle et Pluri-Média

Ce diplôme en trois ans m'a permis de découvrir le principe de la chaîne graphique, et de faire mes premières créations en design print & web: identité visuelle, packaging, génération d'un PDF interactif, ouverture d'un CMS, etc.

O3. Compétences

Développement web

5

HTML



CSS



JavaScript (ES5, ES6)



React



Vue.js



NuxtJS

Design graphique



Adobe Creative Cloud



Figma

- Intérêt pour l'UI et l'UX, en développement et en design
- Appétence pour le travail en autonomie et en équipe
- Bonne capacité d'adaptation
- Aptitude à travailler à un rythme soutenu
- Sens de la pédagogie et de l'écoute

04. Langues

Français

Courant

Anglais

Notions

05. Passions

- Crypto-monnaies
- High-tech, low-tech

Contact

in

jenny-lee-boulanger-7aa3b8b9

 \bigcirc

github.com/Corxys



blngrjnn



jennblngr.com